---
title: "Proyecto asignatura  Estadística (MAT3) GIN2 Grupos 1 y 3: PARTE 2. CUrso 2020-2021"
author: 'Antoni, Pol Martínez; Josep, Oliver Vallespir; Gabriel, Riutort Álvarez; Jorge, Oliveras Hidalgo'
date: '15/06/2021'
output:
  html_document: 
    toc: yes
    number_sections: yes
  pdf_document: 
    toc: yes
    number_sections: yes
urlcolor: blue
toccolor: blue
header-includes:
  \renewcommand{\contentsname}{Contenidos}
---

A mi grupo le ha tocado de la web [web de Airbnb](http://insideairbnb.com/get-the-data.html), Madrid, Ciudad de Madrid, España.


# Parte 2: Estadística Inferencial

Supongamos  que los datos de la ciudad que ha sido asignada a cada grupo corresponden a una muestra
aleatoria simple de todas las viviendas que se podrían alquilar en la ciudad.
Utilizando esta muestra se pide:

## Carga de datos
Cargamos los datos.

```{r, echo = FALSE, message=FALSE, warning=FALSE}
library(tidyverse)
library(epitools)
library(TeachingDemos)
```

```{r, echo=FALSE, message=FALSE, results='hide'}
#Genera un data frame leido con tidyverse
data_Madrid = read_csv("datos/listings.csv")

# Muestra la variable price sin simbolos de dolar convertido a valor numerico
data_Madrid$price = as.numeric(gsub(pattern="[\\$]|[,]",replacement="",data_Madrid$price))

#Creamos otra tabla seleccionando diferentes variables y eliminando los valores NA
df_Madrid = na.omit(data_Madrid %>% select(neighbourhood, host_name, host_location, price, id, bedrooms, beds, host_total_listings_count, accommodates, maximum_nights, review_scores_rating))

head(df_Madrid)

names(df_Madrid);

# Creamos un vector con los nombres cambiados por orden que estan en el df_Madrid
names(df_Madrid) = c("Vecindario", "Nombre_anfitrion", "Localizacion_anfitrion", "Precio", "ID", "Dormitorios", "Camas", "Recuento_total_listado_anfitrion", "Acomodados", "Maximo_de_noches", "Ratio_de_Revisiones_Puntuaciones");

# Muestra el resultado del nuevo dataframe con nombres cambiados
names(df_Madrid)
```
Los datos son:
```{r}
str(df_Madrid)
```


## Solución ejercicio 1

1. Calcular una estimación puntual de la media para la variable `price` y el error estándar del estimador.

El estimador de $\mu$ para el precio es $\overline{x}$ y su error estándar, como no conocemos $\sigma$ del precio es $\sigma_{\overline{x}}\approx\frac{\tilde{s}_x}{sqrt{n}}$, donde $n$ es el número de datos o el tamaño de la muestra

```{r, echo=FALSE}
#Media de la variable Precio
media_precio = mean(df_Madrid$Precio)
#SD de la variable Precio
sd_precio = sd(df_Madrid$Precio)
#Definimos n, como la longitud de la columna precio
n = length(df_Madrid$Precio)
#Calculamos el error estandar de la media del Precio
error_estandar_media_precio = sd_precio/sqrt(n)
```

```{r}
media_precio
sd_precio
n
error_estandar_media_precio
```

-   La media del Precio es `r media_precio` euros.

-   El error estándar es $\frac{\tilde{s}_x}{\sqrt{n}}$ = `r error_estandar_media_precio`.



## Solución ejercicio 2

2. Calcular un intervalo de confianza, al nivel de confianza del 95\%, para la variable `price`.

```{r, echo=FALSE}
#Obtenemos alpha y aplicamos la formula de intervalo de confianza
alpha = 1-0.95
intervalo_conf_precio = c(media_precio - qnorm(1-alpha/2) * sd_precio / sqrt(n), media_precio + qnorm(1-alpha/2) * sd_precio / sqrt(n))
```

-   La función manualmente seria:
$$
\left(\overline{x}-Z_{1-\frac{\alpha}{2}}\cdot \frac{\tilde{S}}{\sqrt{n}},
\overline{x}+Z_{1-\frac{\alpha}{2}}\cdot \frac{\tilde{S}}{\sqrt{n}})\right)
$$
```{r}
alpha
intervalo_conf_precio
```

-   El intervalo de confianza del 95% de la variable Price es: $`r c(media_precio - qnorm(1-alpha/2) * sd_precio / sqrt(n), media_precio + qnorm(1-alpha/2) * sd_precio / sqrt(n))`$



## Solución ejercicio 3

3. Calcular un intervalo de confianza, al nivel de confianza del 99\%, para la
proporción de viviendas que tienen un `review_scores_rating` inferior a 95\%.

```{r, echo=FALSE}
# Suma total de la variable Revisiones
SumTot = sum(table(df_Madrid$Ratio_de_Revisiones_Puntuaciones))
Sum95 = sum(df_Madrid$Ratio_de_Revisiones_Puntuaciones<95)
```

-   Intervalo de confianza del 75\%, con la proporción inferior al 95\%
```{r, echo=FALSE}
binom.wilson(Sum95,SumTot,0.75)
```

-   Valor inferior del intervalo: $`r binom.wilson(Sum95,SumTot,0.75)$lower`$,

-   Valor superior del intervalo: $`r binom.wilson(Sum95,SumTot,0.75)$upper`$




## Solución ejercicio 4

4. Supongamos que un responsable de Airbnb asegura que la media de los valores de `review_scores_rating`
de las viviendas de su portal es superior a 95. Contrastad esta hipótesis.

```{r, echo=FALSE}

```



## Solución ejercicio 5

5. Calcular el intervalo de confianza, con un nivel de confianza del 95\%, asociado al contraste del ejercicio anterior.

```{r, echo=FALSE}

```



## Solución ejercicio 6

6. Considera ahora los datos de `price` para la ciudad de New York del mes de febrero de 2020 ( están en http://insideairbnb.com/get-the-data.html, y debe pulsar en `show archived fecha ). Compararemos los valores de esta variable con los correspondientes a la ciudad que tiene asignada.
Haga un contraste de hipótesis para decidir si las desviaciones típicas de los precios de las dos ciudades son iguales o diferentes. Considera que las distribuciones de los valores de precio en las poblaciones son normales.

```{r, echo=FALSE, message=FALSE, results='hide'}
# Leemos el listings y creamos un dataframe
data_NewYork = read_csv("datos/listingsNYC.csv")

# Muestra la variable price sin simbolos de dolar convertido a valor numerico
data_NewYork$price = as.numeric(gsub(pattern="[\\$]|[,]",replacement="",data_NewYork$price))

#Creamos otra tabla seleccionando diferentes variables y eliminando los valores NA
df_NY = na.omit(data_NewYork %>% select(price))

# Creamos un vector con los nombres cambiados por orden que estan en el df_Madrid
names(df_NY) = c("Precio");
```

Cargamos los datos en un nuevo dataframe con la variable `Precio`:
```{r, echo=FALSE}
# Muestra el resultado del nuevo dataframe con nombres cambiados
names(df_NY)
```

Calculamos las desviaciones típicas:

$$
\left\{
\begin{array}{ll}
H_{0}: &  \sigma_{Madrid}=\sigma_{New York}\\
H_{1}: &  \sigma_{Madrid}\neq\sigma_{NewYork}
\end{array}
\right.
$$

```{r, echo=FALSE}

media_precio_mad = mean(df_Madrid$Precio)
media_precio_ny = mean(df_NY$Precio)

n_precio_mad = length(df_Madrid$Precio)
n_precio_mad = length(df_NY$Precio)

desv_tip_madrid = sd(df_Madrid$Precio, na.rm = TRUE)
desv_tip_ny = sd(df_NY$Precio, na.rm = TRUE)

contraste_hipotesis_mad_ny = var.test(df_Madrid$Precio, df_NY$Precio, alternative = "two.sided")
```
Desviación típica del precio en Madrid: $`r desv_tip_madrid`$

Desviación típica del precion en Nueva York: $`r desv_tip_ny`$

Aplicando el contraste de hipotesis podemos obervar que las desviaciones típicas son bastante diferentes y el p-Valor sale muy pequeño, con ello podemos rechazar la hiposesis nula de que las dos desviaciones típicas son iguales.

-   p-Valor ≈ $`r contraste_hipotesis_mad_ny$p.value`$



## Solución ejercicio 7

7. A partir de los resultados del apartado anterior contrastad la hipótesis de que los precios medios en las dos ciudades son iguales.

Para ello vamos a aplicar el siguiente contraste de hipótesis:
$$
\left\{
\begin{array}{ll}
H_{0}: &  \mu_{Madrid}=\mu_{NewYork}\\
H_{1}: & \mu_{Madrid}\neq\mu_{NewYork}
\end{array}
\right.
$$

```{r, echo=FALSE}
contraste_medias = t.test(df_Madrid$Precio, df_NY$Precio, alternative="two.side", var.equal=FALSE)
contraste_medias
```
El precio medio de Madird es: $`r media_precio_mad`$

El precio medio de Nueva York es: $`r media_precio_ny`$

El p-valor es: $`r contraste_medias$p.value`$ , como vemos el valor es muy pequeño por lo que podemos rechazar la hipótesis nula para la iguldad de medias.



## Solución ejercicio 8

8. Utilice el test de Kolmogorov-Smirnov-Lilliefors para confirmar o rechazar la hipótesis de que la distribución de los valores de la variable `price` es normal, decidid el resultado del contraste  con el $p$-valor.

```{r, echo=FALSE, results='hide'}
sum(table(df_Madrid$Precio))
mu = media_precio_mad
sigma = desv_tip_madrid
round(c(mu,sigma),3)
```

Valor de $\mu$ = $`r mu`$

Valor de $\sigma$ = $`r sigma`$

El test Kolmogorov-Smirnov-Lilliefors:
```{r echo=FALSE}
test_ks = ks.test(df_Madrid$Precio, "pnorm", mean = mu, sd = sigma)
test_ks
```
Podemos observar que el p-valor es casi: $`r test_ks$p.value`$ , es muy pequeño y con ello podemos rechazar la hipótesis de que la distribución de los valores de la variable `price` es normal.

```{r, echo=FALSE, results='hide'}
valores_diferentes = length(unique(df_Madrid$Precio))
valores_repetidos = 1-length(unique(df_Madrid$Precio))/length(df_Madrid$Precio)
n_ej8 = valores_repetidos*100
##Por tanto, el vector (de 20156 entradas)  solo tiene 576 valores diferentes. El resto, un 97.14%, son valores rep
```

Finalmente, obervamos los valores únicos de la variable Precio: $`r valores_diferentes`$ y el porcentaje de los valores repetidos: $`r n_ej8`$\%. Con todo ello podemos fiabilizar el test porque hay pocos empates.



## Solución ejercicio 9

9. Analizad  la dependencia entre las variables `Price` y `review_scores_rating` de la ciudad que tiene asignada. Seguid los siguientes pasos:

### a)
-   a) Seleccione del data frame las muestras que tienen valores diferentes de NA por las dos variables.
    
```{r, echo=FALSE}
# Seleccionamos las variables Precio y Ratio de Revisiones y las metemos a un nuevo dataframe
# Omitimos todos los valores NA
df_ejercicio9 <- na.omit(df_Madrid %>% select(Precio, Ratio_de_Revisiones_Puntuaciones))
# Mostramos las dos variables
names(df_ejercicio9)
```

### b)
-   b) A continuación agrupad los valores de cada variable utilizando los intervalos siguientes: $[ \min, Q_1), [Q_1, Q_2), [Q_2, Q_3)$ y $[Q_3, \max]$.
Los valores $\min$ y $\max$ son el mínimo y el máximo de la variable, respectivamente. Mientras que $Q_1$, $Q_2$ y $Q_3$· representan los cuartiles primero, segundo (mediana) y tercero. Si los valor mínimo y máximo de algún intervalo son iguales elimine este intervalo.

```{r, echo=FALSE}
# Obtenemos los mínimos y máximos de las dos variables
min_Precio = min(df_ejercicio9$Precio)
max_Precio = max(df_ejercicio9$Precio)

min_Revisiones = min(df_ejercicio9$Ratio_de_Revisiones_Puntuaciones)
max_Revisiones = max(df_ejercicio9$Ratio_de_Revisiones_Puntuaciones)

# Obtenemos los quantiles de las dos variables
Q1_Precio = quantile(df_ejercicio9$Precio, probs = 0.25)
Q2_Precio = quantile(df_ejercicio9$Precio, probs = 0.5)
Q3_Precio = quantile(df_ejercicio9$Precio, probs = 0.75)

Q1_Revisiones = quantile(df_ejercicio9$Ratio_de_Revisiones_Puntuaciones, probs = 0.25)
Q2_Revisiones = quantile(df_ejercicio9$Ratio_de_Revisiones_Puntuaciones, probs = 0.5)
Q3_Revisiones = quantile(df_ejercicio9$Ratio_de_Revisiones_Puntuaciones, probs = 0.75)

# Creamos las tablas con los intervalos correspondientes al enunciado
valores_agrupados_Precio <- table(cut(df_ejercicio9$Precio, breaks = c(min_Precio, Q1_Precio, Q2_Precio, Q3_Precio, max_Precio)))
valores_agrupados_Revisiones <- table(cut(df_ejercicio9$Ratio_de_Revisiones_Puntuaciones, breaks = c(min_Revisiones, Q1_Revisiones, Q2_Revisiones, Q3_Revisiones, max_Revisiones)))

```

Valores agrupados de la variable `Price`
```{r, echo=FALSE}
# Mostramos la tabla
valores_agrupados_Precio
```

Valores agrupados de la variable `Ratio_de_Revisiones_Puntuaciones`
```{r, echo=FALSE}
# Mostramos la tabla
valores_agrupados_Revisiones
```


### c)
-   c) Organizad los datos agrupados en intervalos en una tabla de contingencia `Price` versus `review_scores_rating` .
    
```{r, echo=FALSE, fig.align='center'}
# Crear la tabla de contingencia
# tabla_contingencia <- table(valores_agrupados_Precio, valores_agrupados_Revisiones)
tabla_contingencia <- table(cut(df_ejercicio9$Precio, breaks = c(min_Precio, Q1_Precio, Q2_Precio, Q3_Precio, max_Precio)), cut(df_ejercicio9$Ratio_de_Revisiones_Puntuaciones, breaks = c(min_Revisiones, Q1_Revisiones, Q2_Revisiones, Q3_Revisiones, max_Revisiones)))

tabla_contingencia

# Creamos dos barplot para mas claredad
barplot(valores_agrupados_Precio, xlab = "Intervalo de Precios", ylab = "Frecuencia", main = "Gráfico de barras - Precio")
barplot(valores_agrupados_Revisiones, xlab = "Intervalo de Recuento de Revisiones por Putuación", ylab = "Frecuencia", main = "Gráfico de barras - Revisiones")
```

### d)
-   d) A partir de esta tabla haced un test $\chi^2$ de independencia para determinar si las dos variables son independientes, con un nivel de significación del 0.05.

Los valores del test de independencia son:
```{r, echo=FALSE, warning=FALSE}
#Test de independencia de chi quadrado de la tabla anterior
chisq.test(tabla_contingencia)
```
Como podemos observar los valores son casi 0, por lo qual son independientes.